# 融资性售后回租手续费怎么处理？

提问人：中年男人 123 时间：2018-03-04 16:22:48
融资性售后回租前期一次性支付的手续费怎么做会计处理？

回答人：chenyiwei
可参考：《瑞华研究 2010 ～ 2016 汇编》之“问题4-2-9（售后回租构成融资租赁的情况下，卖方兼承租人支付的手续费的会计处理）”。

提问人：yid1988 时间：2018-05-17 15:43:54
陈总，请问，融资租赁公司作为出租人，一次性收取的手续费怎么处理？如果对方作为医院等事业单位要求支付手续费当月全部开具发票，我是否应在开票当月全部确认收入

回答人：chenyiwei
除非一次性手续费有明确对应的、与租赁无直接关系的独立服务，且该服务的公允价值与噶手续费金额相当，否则手续费仍视同预收利息，递延到后续租赁期间确认利息收入。

提问人：yid1988 时间：2018-05-18 08:49:27
陈总，青岛这边自 2018 年 5 月 1 日起，新的比对规则将上线！新规则对企业会计的财税水平有非常高的要求，增值税申报表的填报可以说牵一发而动全身，一处填写错误造成比对不符，可能直接打入异常，而税控设备将被锁!其中一条比对：一般纳税人当期开具发票（不包含不征税发票）的金额、税额合计数应小于或者等于当期申报的销售额、税额合计数。而我们由于提前开具全额管理费发票250 万，其中 160 万属于 2018 年--2020年应确认的收入，导致 2017 年汇算清缴收入总额比开票系统不含税收入小 160 万，请问，如果对比不通过，我将用什么依据解释 160 万可以后年度申报缴纳所得税。

回答人：chenyiwei
这个问题首先就是你以前年度提前开票的不当做法所导致的。所以现在的比对也是倒逼企业规范核算、规范申报。建议如实向主管税务机关说明情况，考虑修正以前年度不恰当的申报。